【裁判字號】    99,訴,2174
【裁判日期】    991228
【裁判案由】    妨害風化
【裁判全文】
臺灣臺中地方法院刑事判決              99年度訴字第2174號
公  訴  人  臺灣臺中地方法院檢察署檢察官
被      告  尤宏仁
上列被告因妨害風化案件，經檢察官提起公訴（99年度偵字第11
534號），本院判決如下：
    主    文
尤宏仁意圖使女子與他人為猥褻之行為，而容留以營利，處有期
徒刑伍月，如易科罰金，以新臺幣壹仟元折算壹日。扣案如附表
一所示之物，均沒收。
    犯 罪 事 實
一、尤宏仁前因妨害風化案件，經本院以98年度中簡字第1041號
    判決判處拘役30日，緩刑2 年確定，詎於緩刑期間，猶不知
    悔改，竟基於意圖使女子與他人為猥褻行為而媒介、容留以
    營利之反覆、延續性犯意，自民國99年1 月15日起至同年5
    月12日（起訴書誤繕為10日）止，在其所經營位在臺中市○
    ○區○○路29號之「卑彌呼男女SPA 美學館」（下稱卑彌呼
    男女SPA 館）內，媒介、容留其所雇用之服務小姐陳美娟、
    王紹雯等人與不特定男客，在上開店內從事俗稱「半套」（
    即由服務小姐以手在男客生殖器上下抽揉，直至男客射精為
    止）之猥褻行為，其收費方式為每1 小時1 節，每節新臺幣
    （下同）1,600 元，1.5 小時則收費2,000 元，其中6 成歸
    服務小姐所有，餘4 成歸尤宏仁所有而以此方式營利。嗣於
    99年5 月12日（起訴書誤繕為10日）晚上9 時許，為警持本
    院核發之搜索票前往上址執行搜索，在該店內查獲正等待與
    不特定男客為性交易之陳美娟，及在該店302 室查獲王紹雯
    與男客張賢明，並扣得尤宏仁所有附表一、二所示之物，始
    查獲上情。
二、案經臺中市警察局第二分局報請臺灣臺中地方法院檢察署檢
    察官偵查起訴。
    理    由
壹、證據能力部分：
一、按法院或檢察官依刑事訴訟法第208 條規定囑託醫院、學校
    或其他相當之機關、團體為鑑定時，祇須其以言詞或書面提
    出之鑑定報告，符合刑事訴訟法第206 條第1 項、第208 條
    所規定之形式要件，即具有證據能力，此即屬於刑事訴訟法
    第159 條第1 項所稱「法律有規定」之特別情形（最高法院
    96年度台上字第6842號刑事判決意旨供參）。而刑事訴訟之
    鑑定，為證據調查方法之一種，係指由具有特別知識經驗之
    人或機關，就特別需要特殊知識經驗之事項，予以鑑識、測
    驗、研判及斷定，供為法院或檢察官認定事實之參考。刑事
    訴訟法第198 條規定：「鑑定人由審判長、受命法官或檢察
    官就下列之人選任一人或數人充之：一、就鑑定事項有特別
    知識經驗者。二、經政府機關委任有鑑定職務者。」，又同
    法第208 條第1 項前段規定：「法院或檢察官得囑託醫院、
    學校或其他相當之機關、團體為鑑定」即本此旨。上級檢察
    機關首長基於辦案實務需要，函示指定某類特殊案件之待鑑
    事項，囑託某一或某些特別具有該項專門知識經驗之機關，
    予以鑑定，並非法所不許。從而，警察機關逕依該函示辦理
    ，按諸檢察一體及檢察官指揮調、偵查之原則，難認於法不
    合（最高法院96年度臺上字第4177號判決意旨參照）。本件
    卷附之內政部警政署刑事警察局99年6 月28日刑醫字第0990
    067250號鑑定書（見本院卷第46至47頁），係由警察機關依
    照上級檢察機關首長函示指示而送請該鑑定單位進行鑑定所
    得結果，並載明其鑑定之方法，依據刑事訴訟法第159 條之
    立法理由及同法第206 條之規定，既經本院依刑事訴訟法第
    165 條第1 項之規定踐行調查證據程序，與本案待證事實具
    有關連性，應具有證據能力。
二、按被告以外之人（包括證人、鑑定人、告訴人、被害人及共
    同被告等）於審判外之陳述，雖不符刑事訴訟法第159 條之
    1 至之4 等之規定，而經當事人於審判程序同意作為證據，
    法院審酌該言詞陳述或書面陳述作成時之情況，認為適當者
    ，亦得為證據；當事人、代理人或辯護人於法院調查證據時
    ，知有刑事訴訟法第159 條第1 項不得為證據之情形，而未
    於言詞辯論終結前聲明異議者，視為有前項之同意，同法第
    159 條之5 定有明文。立法意旨在於傳聞證據未經當事人之
    反對詰問予以核實，原則上先予排除。惟若當事人已放棄反
    對詰問權，於審判程序中表明同意該等傳聞證據可作為證據
    ；或於言詞辯論終結前未聲明異議，基於尊重當事人對傳聞
    證據之處分權，及證據資料愈豐富，愈有助於真實發見之理
    念，且強化言詞辯論主義，使訴訟程序得以順暢進行，上開
    傳聞證據亦均具有證據能力。本件判決所引用被告以外之人
    於審判外所為言詞或書面陳述，檢察官及被告均知該等證據
    資料為傳聞證據，惟迄本院言詞辯論終結前均未聲明異議，
    應視為同意為本案之證據，本院審酌該等證據資料之取得或
    作成，並無不當或違法之情形，認以之為本案之證據為適當
    ，故應認有證據能力。
貳、實體部分：
一、訊據被告尤宏仁固坦承於上開時、地經營卑彌呼男女SPA 館
    ，並於95年1 月間起陸續雇用陳美娟、王紹雯等女子之事實
    ，惟矢口否認有何意圖營利之媒介、容留性交罪犯行，辯稱
    ：卑彌呼男女SPA 館是由服務小姐幫客人做身體按摩，只有
    按摩背部、手腳及上半身，每小時為1 節，收費800 元，並
    無從事按摩男客生殖器之猥褻服務，且陳美娟來應徵時，伊
    有明確告知不可在店內作性交易云云。經查：
  (一)被告尤宏仁係上址卑彌呼男女SPA館之負責人，並自99年1月
    15日面試僱用陳美娟，及於95年5 月11日面試雇用王紹雯擔
    任該店服務小姐等情，業經被告尤宏仁供述明確，核與證人
    陳美娟、王紹雯於警詢中證述被告係該美容店之負責人，渠
    等係向被告應徵工作等語相符（見偵查卷第16頁反面、20頁
    ），並有營利事業登記證影本在卷可憑（見偵查卷第48頁）
    ，堪信真實。
  (二)又證人即服務小姐陳美娟於警詢中證稱：伊在卑彌呼男女SP
    A 館擔任美容師，工作項目為指壓、油壓，就是幫男客從背
    部開始按摩並推油（精油）全身按畢後，再使用雙手抹精油
    搓揉男客陰莖至男客射精完畢（俗稱「半套」服務），代價
    每1 小時1,600 元，1.5 小時是2,000 元，是由被告介紹男
    客與伊從事性交易，伊與被告是六、四拆帳等語（見偵查卷
    第17頁）；復於偵查中具結證稱：伊擔任美容師工作，沒有
    做「全套」，但有做「半套」，就是用手幫客人搓揉陰莖至
    射精，純按摩是每1 小時800 元，加打手槍加800 元即1 小
    時就是1,600 元，1.5 小時就是2,000 元，伊平均1 天1 個
    客人，薪資是日領，是與被告拆帳，伊是六成等語明確（見
    偵查卷第64至65頁）；嗣於本院審理中經具結詰問仍為相同
    證述，並詳證稱：被告應徵伊時有說美容師工作要做「半套
    」，伊忘記做過幾個「半套」的服務。伊是用手幫客人做「
    半套」，所以有的客人射精時會亂噴，會把精液噴到牆壁。
    客人若做「半套」，被告會知道，因為是做完後，伊會通知
    被告，由被告在櫃檯向客人收錢，再由伊與被告拆帳等語甚
    詳（見本院卷第28至29頁），參以員警前往上址執行搜索時
    ，以紫外線光燈源檢查該SPA 館302 室牆壁，發現該室左右
    側牆壁均有生物跡證反應，經採集該牆壁殘留檢體，發現編
    號2 房間左側牆壁檢體為精液等情，亦據證人即負責採證員
    警盧文奎於本院審理中結證在卷（見本院卷第31頁），並有
    勘察採證同意書、勘察採證報告、採證照片及內政部警政署
    刑事警察局99年6 月28日刑醫字第0990067250號鑑定書在卷
    可稽（見本院卷第38至47頁），顯見被告在其經營之卑彌呼
    男女SPA 館內確有媒介、容留該店服務小姐與男客為俗稱「
    半套」之猥褻性交易行為無訛。
  (三)再依證人張明賢於警詢中證稱：警方到場查獲時，王紹雯在
    3 樓房間幫伊按摩，按摩的消費是2 小時1,500 元，除了按
    摩，小姐王紹雯有問伊是否要做「半套」服務，服務內容是
    小姐以雙手幫伊打手槍等語（見偵查卷第22頁）；及於偵查
    中經檢察官隔離訊問具結證稱：「（警察搜索時你在現場做
    什麼？）我在按摩、聊天。（你買多少時數？多少錢？）2
    個小時，沒花到錢。（為何沒花到錢？）因為我還沒有按摩
    完。那是我朋友請我去按摩，不用錢。... （幫你按摩的是
    誰？）王紹雯。（費用如何？）按摩過程中有跟我講是2 小
    時1,500 元。（小姐有無問你要不要做「半套」？）有，他
    說1 小時半1,500 元，她有跟我提。（純按摩如何算？）2
    小時1, 500元，如果「半套」就是1 小時1,500 元。（你有
    無接受小姐提議？）沒有，我就純按摩而已，我只是幫忙捧
    場。..（捧場不用付錢嗎？）不用，我也沒錢，他是跟我說
    今天有一個新來的，叫我去捧場，說沒有客人小姐會待不住
    」、「（王紹雯有沒有跟你說「半套」如何收錢？）有。」
    等語（見偵查卷第72頁、第73頁），核與被告偵查中之自白
    （見偵查卷第80頁），大致相符，益徵被告確有媒介、容留
    其所雇用之服務小姐替男客為「半套」之猥褻性交易行為。
    至證人張明賢與陳美娟雖就俗稱「半套」之性交易價額所證
    不一，然證人陳美娟為服務小姐，對該收費方式知悉甚詳，
    且被告亦坦承張明賢當日並非自費前往消費，而係其為讓第
    1 天上班之王紹雯有生意可做，自行招待張明賢前去消費充
    當客人（見本院卷第33頁反面），是以，張明賢既無庸付費
    ，其對於收費價額自無需了解記憶，故有關「半套」性交易
    代價，自應以證人陳美娟所證較為可採。
  (四)至證人張明賢於本院審理翻異前詞，證稱：王紹雯沒有說明
    如何收費，也沒有說做「半套」如何收錢，伊在警詢中說王
    紹雯告訴伊可以做半套，1.5 小時價格1,500 元，是王紹雯
    與伊閒聊時，提到外面一般的行情云云（見本院卷第30頁）
    ，核與前開事證不符，應係被告在庭，證人張明賢因人情壓
    力所為迴護被告之詞，委無足取，不得據此為有利被告之認
    定。
  (五)綜上所述，被告以每節1 小時收費1,600 元之方式，媒介、
    容留成年服務小姐從事猥褻性交易服務以營利等情屬實，此
    外，並有如附表一、二所示之物扣案可證。本件事證明確，
    被告所辯要屬事後推諉卸責之詞，殊無足採，其犯行洵堪認
    定。
三、核被告尤宏仁所為，係犯刑法第231 條第1 項前段之意圖使
    女子與他人為猥褻之行為，而容留以營利罪。被告媒介陳美
    娟等女子與不特定男客猥褻以營利之低度行為，應為容留之
    高度行為所吸收，不另論罪。又刑事法若干犯罪行為態樣，
    本質上原具有反覆、延續實行之特徵，立法時既予特別歸類
    ，定為犯罪構成要件之行為要素，則行為人基於概括之犯意
    ，在密切接近之一定時、地持續實行之複次行為，倘依社會
    通念，於客觀上認為符合一個反覆、延續性之行為觀念者，
    於刑法評價上，即應僅成立一罪；學理上所稱「集合犯」之
    職業性、營業性或收集性等具有重複特質之犯罪均屬之，例
    如經營、從事業務、收集、販賣、製造、散佈等行為概念者
    是，最高法院95年度臺上字第1079號判決可資參照。而被告
    意圖使女子與他人為猥褻行為，而容留以營利之營業行為，
    係持續進行未曾間斷，且其地點均在臺中市○○區○○路29
    號之卑彌呼男女SPA 館內，是被告之行為，具有反覆、延續
    實行之特徵，在行為概念上，皆應評價認係包括一罪之集合
    犯，僅論以一罪。爰審酌被告為圖一己私利，容留女子與他
    人為猥褻行為以營利，敗壞社會善良風俗，且其前已因妨害
    風化案件，經本院判處拘役30日，緩刑2 年確定，有臺灣高
    等法院被告前案紀錄表在卷可參，其於緩刑中再犯本件犯行
    ，足見其不知悔改，本不宜寬待，惟念其犯罪手段尚屬平和
    ，歷時亦非久遠，犯罪所得非鉅等一切情狀，爰量處如主文
    所示之刑，並斟酌被告之資力、智識程度等情（參警卷受詢
    人欄所載），諭知以1,000 元折算1 日之易科罰金折算標準
    ，以資懲儆。又扣案附表一、二所示之物，均係被告所有，
    且附表一所示精油、按摩油、熱敷膏、緊身凝露、乳液、電
    腦設備、報紙分類廣告、美容材料價位表、考勤卡、顧客資
    料卡、履歷表、隨手抄寫（顧客）電話資料，均係被告供犯
    本罪所用之物，業據被告供明在卷（見本院卷第32頁反面）
    ，均依刑法第38條第1 項第2 款之規定，宣告沒收，另附表
    二所示營利事業登記證影本，與本案犯罪無直接必要關聯，
    爰不為沒收諭知，併予敘明。
據上論結，應依刑事訴訟法299 條第1 項前段，刑法第231 條第
1 項前段、第41條第1 項前段、第38條第1 項第2 款，刑法施行
法第1 條之1 第1 項、第2 項但書，判決如主文。
本案經檢察官陳雅瑩到庭執行職務
中    華    民    國    99    年    12    月    28    日
            刑事第十一庭  審判長法  官  林慧英
                                法  官  林學晴
                                法  官  廖純卿
以上正本證明與原本無異。
如不服本判決應於收受送達後10日內向本院提出上訴書狀，並應
敘述具體理由；其未敘述上訴理由者，應於上訴期間屆滿後20日
內向本院補提理由書（均須按他造當事人之人數附繕本）「切勿
逕送上級法院」。
                                書記官  柳寶倫
中    華    民    國    99    年    12    月    28    日
附表一：
┌──┬────────┬──┬─────┐
│編號│扣押物品名稱    │數量│備    註  │
├──┼────────┼──┼─────┤
│1   │精油            │3個 │          │
├──┼────────┼──┼─────┤
│2   │按摩油          │3個 │          │
├──┼────────┼──┼─────┤
│3   │熱敷膏          │2個 │          │
├──┼────────┼──┼─────┤
│4   │緊身凝露        │1個 │          │
├──┼────────┼──┼─────┤
│5   │乳液            │1個 │          │
├──┼────────┼──┼─────┤
│6   │電腦設備        │1組 │含主機、螢│
│    │                │    │幕、鍵盤及│
│    │                │    │滑鼠。    │
├──┼────────┼──┼─────┤
│7   │報紙分類廣告    │2包 │          │
├──┼────────┼──┼─────┤
│8   │美容材料價位表  │1包 │          │
├──┼────────┼──┼─────┤
│9   │考勤表          │5張 │          │
├──┼────────┼──┼─────┤
│10  │顧客資料卡      │56張│          │
├──┼────────┼──┼─────┤
│11  │履歷表          │84張│          │
├──┼────────┼──┼─────┤
│12  │隨手抄（顧客）電│14張│          │
│    │話資料          │    │          │
└──┴────────┴──┴─────┘
附表二：
┌──┬──────────┬──┬─────┐
│編號│扣押物品名稱        │數量│備  註    │
├──┼──────────┼──┼─────┤
│1   │營利事業登記證影印本│1張 │          │
└──┴──────────┴──┴─────┘
附錄本案論罪法條全文：
中華民國刑法第231條
（圖利使人為性交或猥褻罪）
意圖使男女與他人為性交或猥褻之行為，而引誘、容留或媒介以
營利者，處5年以下有期徒刑，得併科10萬元以下罰金。以詐術
犯之者，亦同。
公務員包庇他人犯前項之罪者，依前項之規定加重其刑至二分之
一。

司法院資訊處製作；財團法人民間司法改革基金會備份。
